Minutes et répertoires du notaire Jacques II CHARLES, 14 août 1635 - 29 mai 1640 (étude XVIII)
Archives nationales
- Minutes de Jacques II CHARLES, 5 avril 1590 - 14 avril 1652; MC/ET/XVIII/194 - MC/ET/XVIII/262
  - Minutes. 1637, janvier - juin, janvier - juin 1637; MC/ET/XVIII/250; registre
    - DE LA NOUË (Denis) marchand libraire, demeurant rue Saint-Jacques § Renonciation par Denis DE LA NOUË à cause de feue Madeleine HERSANT, et comme tuteur de leurs enfants mineurs, à l'héritage de Etienne HERSANT, docteur en droit canon et civil, son oncle par alliance, 4 avril 1637; MC/ET/XVIII
      De la Nouë, Denis; Hersant, Madeleine
    - GODECHAL (Louis) Chirurgien ordiinaire de l'abbaye Sainte-Geneviève du Mont, y demeurant § Accord entre Louis GODECHAL et les religieux de l'abbaye, pour le remboursement de frais engagés par Louis GODECHAL en la maison qui lui est attribuée dans l'enclos de l'abbaye, 4 avril 1637; MC/ET/XVIII/250; IIII/C/XXXII
    - COUVENT des CARMES, place Maubert § Accord entre les prêtres, religieux et profès du COUVENT DES CARMES et Pierre MOLLÈ, procureur au châtelet, chargé de la succession de Jacqueline LARCHEVESQUE + légnant 300 l.ts. annuelles pour la fondation de 3 messes de Requieu en l'église dudit couvent., 6 avril 1637; MC/ET/XVIII/250; IIII/C/XLII
    - MAÇON maître HENRI Louis § Cité comme témoin du contrat de mariage de Marguerite ROHAULT d/te/ rue Christine avec Philibert GUILER Serviteur de M. Charles, Commissaire au Châtelet demeurant rue Christine, 6 avril 1637; MC/ET/XVIII/250; IIII/C/XXXVIII
      contrat de mariage; Henri, Louis; Rohault, Marguerite; Guiler, Philibert
    - VALLOIS (Gilles) maître paveur, demeurant au Collège de l'Ave Marie, rue du Mont Sainte-Geneviève § Désistement par. .. de l'héritage de feu son fils Jacques VALLOIS, maître paveur, en présence de Nicolas de LA NEUVILLE, son neveu et Léonard AUBRY, maître paveur, envers Edmée MONTALLOT, sa belle-fille, assistée de son père Jean MONTALLOT, moyennant la somme de 350 LTZ payée en 2 fois, 13 avril 1637; MC/ET/XVIII/250; VIII/C/LIIII
      Vallois, Gilles; Aubry, Léonard; Montallot, Jean; Montallot, Edmée; Vallois, Jacques
    - GALLET (Marguerin) + maçon, demeurant à Dolaudons près Falaise en Normandie § Accord entre Charles GALLET, son fils, aussi maçon, Michel et Philippe GALLET, ses autres fils, au sujet de la succession de. .. et de Noëlle BEAUVAL, jadis son épouse, 14 avril 1637; MC/ET/XVIII/250; IIII/C/LXXII
      accord; Gallet, Marguerin; Gallet, Charles
    - DEPAUL (Vincent) Principal du Collège des Bons Enfants, Supérieur des prêtres de la Mission, demeurant en la maison de Saint-Lazare du fbg Saint-Denis § Bail par Vincent DEPAUL à Noël et Nicolas BOURLIER, père et fils, laboureurs, de 22 arpentes de terre sis à HUIITSOUBZ (Wissons) et appartenant au Collège, 15 avril 1637; MC/ET/XVIII/250; IIII/C/LXIII
      bail; Depaul, Vincent; Bourlier, Nicolas; Bourlier, Noël
    - BOURGEOIS (le R/d/ Père Charles) Religieux de l'O. de Cîteaux, D/r/ en la fac/té/ de Théologie abbé de l'A. de l'ESTOILLE en Poitou, Proviseur du COLLÈGE des BERNARDINS, y demeurant § Constitution par le R/d/ Père Charles BOURGEOIS avec la ratification de Jean BOURGEOIS, avocat en Parlement et Marie PALLUAU son épouse, ses père et mère, de 55 l.ts.205. 20d. de rente à Antoine PETIT, serviteur du cardinal de LA ROCHEFOUCAULT, 17 avril 1637; MC/ET/XVIII/250; IIII/C/IIII/XX/IIII
      constitution de rente; Bourgeois, Charles; Bourgeois, Jean; Petit, Antoine
    - PRADON (Jacob) écuyer, logé à Paris rue des Septs Voies, à 'La Bible d'or' § Procuration par Jacob PRADON à Barbe LE ROUX, sa mère, pour l'encaissement de 25.000 LTZ, prix de l'office d'Auditeur en la Ch. des Comptes en Normandie, acheté par Nicolas COULON, conseiller du roi, 19 avril 1637; MC/ET/XVIII/250; IIII/C/LXV
      procuration; Pradon, Jacob; Le Roux, Barbe; Pradon, Louis; Coulon, Nicolas
    - MATHIEU (Nicolas) Docteur- Régent en la Fac/té/ de Médecine, demeurant rue du Mont Sainte-Geneviève § Bail à Nicolas MATHIEU par les maîtres, chapelain et Grands Boursiers du COLLÈGE de LAON, de ladite maison rue du Mont Sainte-Genevieve, moyennant 425 LTZ de loyer annuel, 20 avril 1637; MC/ET/XVIII/250; IIII/C/IIII/XX/XVI
      bail; Mathieu, Nicolas
    - COUVENT des CARMES Place Maubert § Bail par le Supérieur et les religieux du COUVENT des CARMES d'une maison appartenant audit couvent et sise devant la Croix, à Jean GRAPPIN, maître potier d'étain, moyennant 250 l.ts. de loyer annuel, 21 avril 1637; MC/ET/XVIII/250; IIII/C/IIII/XX/XVIII
      bail; Grappin, Jean
    - SOUTY (Pierre) compagnon jardinier, demeurant rue du Petit Moine § Contrat de mariage entre Pierre SOUTY et Catherine NOBLET, signature avec un tampon au contrat de mariage de sa fille par maître NOBLET (Guillaume) demeurant rue du Petit Moine, 21 avril 1637; MC/ET/XVIII/250; V/C/
      contrat de mariage; Souty, Pierre; Noblet, Catherine; Noblet, Guillaume
    - NOBLET (Catherine) d/te/ rue du Petit Moine § Contrat de mariage entre Catherine NOBLET et Pierre SOUTY, Comp/is/ jardinier, 21 avril 1637; MC/ET/XVIII/250; V/C/
      contrat de mariage
    - Bail pour 4 années par Jean Charles, notaire au Châtelet, demeurant Place Maubert, à François Gautrain, maître écrivain juré, de la maison dite le grand chapeau rouge, moyennant 500 lts. de loyer annuel., 26 avril 1637; MC/ET/XVIII/250; fol.0522
      Notaires des XVIe-XVIIIe siècles (4153 actes), par Claire Béchu, Catherine Grodecki, Marie-Antoinette Fleury, Madeleine Jurgens, Marie-Françoise Limon-Bonnet, Pierre-Yves Louis, Xenia Pamfilova, Isabelle Pebay, v. 1950, 1986-1994 (fichier papier entièrement dématérialisé; voir contexte dans le Plan d’orientation général - Notaires de Paris, guides thématiques du Minutier).
      Date de révision: 2010
      Date de création de la notice: 2004
      bail; Maubert (place); Charles, Jean; Gautrain, François; notaire; écrivain
    - MENUISIER maître, TOUSSAINT Gilles § Présence à un contrat de mariage, 26 avril 1637; MC/ET/XVIII/250; V/C/XX
      contrat de mariage; Toussaint, Gilles
    - TOUSSAINTZ (Gilles) maître menuisier § Présence au contrat de mariage de Pierre GIROUX Compagnon boulanger demeurant rue Mouffetard et Françoise DUVAL d/te/ rue de Lourcine, 26 avril 1637; MC/ET/XVIII/250; V/C/XX
      contrat de mariage; Toussaintz, Gilles; Giroux, Pierre; Duval, Françoise
    - Inventaire après décès de Bon Gastelier, joueur d'instruments, dressé à la requête de Barbe Vilvaudet, sa veuve, demeurant rue Traversine, agissant en son nom et comme tutrice de Jacques Gastelier, âgé d'un an, en présence de Jacques Gros-Cou, joueur d'instruments, oncle paternel du mineur., 30 avril 1637; MC/ET/XVIII/250
      2 feuillets. - Mobilier, 35 livres plus la vaisselle d'étain.
      Documents du Minutier central concernant l'histoire de la musique (1600-1650), par Madeleine Jurgens, tome II [études XI à XX, 1900 actes], Paris, Archives nationales, 1974, p. 563 (instrument de recherche imprimé dématérialisé, certaines notices sont plus détaillées dans la version intégrale accessible en ligne par la rubrique 'Autres instruments de recherche', voir contexte dans le Plan d’orientation général - Notaires de Paris, guides thématiques du Minutier).
    - ALCOOL § Arrangement à l'amiable concernant la MAÎTRISE de DISTILLATEUR d'EAU DE VIE à Paris entre: Simon DUMOULIN, Juré distillateur, demeurant quai de la bairuelle et Robert GONTY, distillateur, demeurant rue des Amandiers, 30 avril 1637; MC/ET/XVIII/250; V/C/XXXVIII
      accord; Gonty, Robert; Dumoulin, Simon
    - CHIRURGIEN au Plessis-Sur-Chesnet BLONDEAU (Charles) logé à Paris rue Saint-Hippolyte § Mise en apprentissage de son frère Louis avec François POIRET, marchand et maître mégissier, pour 6 ans et moyennant 100 l.ts. payées au maître, 2 mai 1637; MC/ET/XVIII/250; V/C/XLII
      contrat d'apprentissage; Blondeau, Charles
    - SIMON (Catherine) veuve de Nicolas Choisy, d/te/ Grande rue du fbg Saint-Victor § Contrat de mariage entre Catherine SIMON et Benoit BODOIN, maître jardinier, 2 mai 1637; MC/ET/XVIII/250; V/C/XLVIII
      contrat de mariage; Simon, Catherine; Bodoin, Benoit
    - FERAND (Bertranne) d/te/ chez François POIRET, marchand mégissier, sur le Pont aux tripes § Contrat de mariage entre Bertranne FERAND et Jean PICHART, bonnetier, 3 mai 1637; MC/ET/XVIII/250; V/C/LII
      contrat de mariage; Ferand, Bertranne; Pichart, Jean
    - CANNOUVILLE (Jeanne) veuve de Jean BAILLY, demeurant rue de Lourcine § Contrat de mariage entre Jeanne CANNOUVILLE et Jean TARIN, soldat au Regiment des Gardes, 3 mai 1637; MC/ET/XVIII/250; V/C/L
      contrat de mariage; Cannouville, Jeanne; Tarin, Jean
    - DUMONCEAU (Jean) sr de Tillières, conseiller du roi et Auditeur en sa chambre des Comptes § Accord entre Jean DUMONCEAU et Marie DUMONCEAU, sa soeur, épouse de François de la RIVIÈRE, au sujet de la succession de Christophe DUMONCEAU, avocat en la Cour de Par/t/, leur frère, BAILLY (Jean) maître maçon, demeurant rue de Bièvre § Cité dans l'inventaire de la succession, 7 mai 1637; MC/ET/XVIII/250; V/C/LXIIII
      accord; Dumonceau, Jean; Dumonceau, Christophe; Dumonceau, Marie; Bailly, Jean
    - JAMIN (Françoise) veuve de Louis REAULT, marchand meunier, § Location à Françoise JAMIN d'un moulin à vent, sis sur le chemin de Paris à Vanves, avec une cerisaie et diverses dépendances, par son propriétaire, Jean PIFFLE, pour 4 années et un loyer annuel de 240 LTZ, 7 mai 1637; MC/ET/XVIII/250; V/C/LXI
      Jamin, Françoise; Piffle, Jean
    - LANCHEVAY (François de) sr de Mandetours, logé à Paris à l''Echarpe blanche' place Maubert § Différend entre François de LANCHEVAY et Jacques MARESCHAUX de la Potinière pour l'achat de l'Office d'homme d'arme de la Compagnie du roi, dont ce dernier est titulaire, 9 mai 1637; MC/ET/XVIII/250; V/C/IIII/XX/IX
      Lanchevay, François de; Mareschaux, Jacques
    - PIEDESEIGLE (François) § Signature de François PIEDESEIGLE attestant les dispositions testamentaires de Guillaume SALVA, prêtre, demeurant dans le Collège de Montaigne, et trop malade pour pouvoir écrire, 9 mai 1637; MC/ET/XVIII/250; V/C/LXXII
      Piédeseigle, François; Salva, Guillaume
    - DUPRÉ (Marin) laboureur, demeurant à Mainbervilliers § Reconnaissance par Marin DUPRÉ d'une somme de 200 LTZ due à Marin BENIER, maître serrurier, 10 mai 1637; MC/ET/XVIII/250; V/C/IIII/XX/
      reconnaissance; Dupré, Marin
    - PATART (François) natif de SUILLY près Beauvais § Contrat d'apprentissage de François PATART avec Jacques LANGLOIS, maître imprimeur, pour 5 ans et sans débours de part ni d'autre, 10 mai 1637; MC/ET/XVIII/250; V/C/IIII/XX/V
      contrat d'apprentissage; Patart, François
    - BENIER (Marin) maître serrurier, demeurant rue Mouffetard § Reconnaissance à. .. d'une dette de 200 LTZ par Marin DUPRÉ, laboureur, 10 mai 1637; MC/ET/XVIII/250; V/C/IIII/XX/
      reconnaissance; Benier, Marin
    - LANGLOIS (Jacques) maître imprimeur, demeurant rue Mont-S/te/ Geneviève § Contrat d'apprentissage chez Jacques LANGLOIS de François PATART, pour 5 ans et sans débours de part lui d'autre, 10 mai 1637; MC/ET/XVIII/250; V/C/III/XX/V
      contrat d'apprentissage; Langlois, Jacques
    - AURILLON (Clair) marchand de vin, demeurant Gde rue du faubourg Saint-Jacques § Marché entre Clair AURILLON et Antoine CHASTEL, maître charpentier, par la construction d'une écurie dépendante de la maison dite 'Le fer à moulin' appartenant à Clair AURILLON, 11 mai 1637; MC/ET/XVIII/250; V/C/IIII/XX/XI
      marché; Aurillon, Clair
    - TABLETTIER et PEIGNIER TATOU (Jacques) demeurant rue des Coppeaux § Ratification par... d'une demande de réparation pour injures et voies de fait entre son fils, Nicolas TATOU, maître peigner-tablettier et Antoine DOIT, maître cordonnier, 11 mai 1637; MC/ET/XVIII/250; V/e/IIII/XX/VI
      Tatou, Jacques; Tatou, Nicolas
    - CHASTEL (Antoine) maître charpentier, demeurant Gde rue du fbg Saint-Jacques § Marché entre. .. et Clair AURILLON, marchand de vin, pour la construction d'une écurie dépendante de la maison dite 'Le fer de moulin' moyennant la somme de 700 LTZ, 11 mai 1637; MC/ET/XVIII/250; V/C/IIII/XX/XI
      marché; Chastel, Antoine
    - HEBERT (Elizabeth) veuve de Robert FAUSSART, maître raquettier, d/te/ proche la porte Saint Michel § Mise par Elizabeth HEBERT en apprentissage de Marguerite FAUSSART, âgée de 13 ans, sa fille, avec Marie PETIT, couturière en linge, pour deux ans et sans débours de part ni d'autre, 13 mai 1637; MC/ET/XVIII/250; V/C/IIII/XX/XVII
      contrat d'apprentissage; Hebert, Elizabeth; Petit, Marie; Faussart, Robert
    - RETHORE (Elizabeth) veuve de Philippe BESNIER, d/te/ rue Mouffetard § Transaction entre Elizabeth RETHORE Jean et Philippe BESNIER, ses fils, et Philippe MEUSNIER, maître maçon, à l'issue d'un procès intenté par Elizabeth RETHORE en malfaçon d'ouvrage, et gagné par le dit MEUSNIER, 13 mai 1637; MC/ET/XVIII/250; V/C/IIII/XX/XII
      accord; Rethore, Elizabeth; Meusnier, Philippe
    - MOUTON (Geneviève) d/te/ rue de Lourcine § Inventaire après le décès de Geneviève MOUTON à la requête de Jean NASSE, son époux, marchand boulanger., 14 mai 1637; MC/ET/XVIII/250; VI/C/; multivalué; 11 folios
      inventaire; Mouton, Geneviève; Nasse, Jean
    - RETORÉ (Elisabeth) veuve de Philippe BENIER, maître serrurier, d/te/ rue Mouffetard § Bail par Elisabeth RETORÉ à son fils Marin BÈNIER, maître serrurier, d'une partie de sa maison et boutique et de terres sises près Beaumont-en-Beauvaisis et dont elle est propriétaire, 14 mai 1637; MC/ET/XVIII/250; fol. V/C/IIII/XX/XVIII; IIIIXIX
      bail; Retoré, Elisabeth; Benier, Marin; Benier, Philippe
    - Bail par Jean Charles, notaire au Châtelet, demeurant Place Maubert, à Bénigue Charles, maître couvreur de maisons, d'une maison rue Mouffetard, pour 5 ans, et moyennant 120 lts. de loyer annuel., 15 mai 1637; MC/ET/XVIII/250; fol.0614
      bail; Maubert (place); Mouffetard (rue); Charles, Bénigne; Charles, Jean; couvreur; notaire
    - CHARLES (Bénigne) maître couvreur de maison, demeurant rue Mouffetard § Bail à. .. pour 5 années et moyennant 120 LTZ de loyer annuel par Jean CHARLES, notaire au Ch/t/, 15 mai 1637; MC/ET/XVIII/250; VI/C/XIIII
      bail; Charles, Bénigne
    - LALLEMANT (Damienne) veuve de Lyenard CHESNEAU, d/te/ rue Mouffetard § Quittance par Damienne LALLEMANT à Louis de LAMARE, maître Vitrier, 15 mai 1637; MC/ET/XVIII/250; VI/C/XII
      quittance; Lallemant, Damienne; Delamare, Louis
    - RIANT (Nicole) veuve d'Edme DEPARTENET, d/te/ place Maubert § Contrat de mariage entre Nicole RIANT et Guillaume PATRON, serviteur en l'église du Couvent des Carmes, 16 mai 1637; MC/ET/XVIII/250; VI/C/XX
      contrat de mariage; Riant, Nicole; Patron, Guillaume
    - MOREAU (Barthélemy) Chirurgien demeurant grande Rue du fbg Saint-Victor § Contrat de mariage entre Barthélemy MOREAU et Marie ROCHE, 17 mai 1637; MC/ET/XVIII/250; VI/C/XXIIII
      contrat de mariage; Moreau, Barthélemy; Roche, Marie
    - Cession par Edme Sureau, maître ès arts de l'université de Paris, à Thomas Pelletier, enlumineur, tous deux demeurant rue Chartière, de tous les ' livres, escriptz et recueilz ' qui se trouvent dans sa bibliothèque, moyennant 500 l., afin d'acquitter 450 l. pour le gîte et la nourriture qu'il lui a fournis pendant un an et demi et 97 l. qu'il a payées pour lui à Jean Picart, libraire et relieur de livres. Sureau paiera à réquisition les 47 l. qu'il lui doit., 17 mai 1637; MC/ET/XVIII/250
      Documents du Minutier central concernant les peintres, sculpteurs et graveurs au XVIIe siècle (1600-1650), par Marie-Antoinette Fleury et Martine Constans, tome II [études XI à XX, 2445 actes], Paris, Archives nationales, 2010, notice n°1668 (instrument de recherche imprimé dématérialisé, certaines notices sont plus détaillées dans la version intégrale accessible en ligne par la rubrique 'Autres instruments de recherche', voir contexte dans le Plan d’orientation général - Notaires de Paris, guides thématiques du Minutier).
    - BRETEL (Léonard) maçon, demeurant rue de la Tannerie § Marché entre. .. et Mathieu TURPIN, maître maçon, pour l'exécution de travaux de ravalement dans une maison sur le quai du Port au Foin, moyennant 200 LTZ, 17 mai 1637; MC/ET/XVIII/250; VI/C/XXII
      marché; Bretel, Léonard; Turpin, Mathieu
    - SEUREAU (Edme) maître ès arts en l'Uni/té/ de Paris, demeurant rue Chartriere § Vente par Edme SEUREAU des livres, écrits et recueils se trouvant dans sa bibliothèque, à Thomas PELLETIER, enlumineur, en remboursement de dettes envers ledit PELLETIER et Jean PICART, libraire-relieur, 17 mai 1637; MC/ET/XVIII/250; VI/C/XXX
      acte de vente; Seureau, Edme; Picart, Jean
    - LE PRESTRE (Christophe) cuisinier, demeurant rue de Renier, devant le Collège § Testament par Christophe LE PRESTRE, 17 mai 1637; MC/ET/XVIII/250; VI/C/XXVIII
      testament; Le Prestre, Christophe
    - Testament de Jean Fontaine, tambour de la petite écurie du roi, demeurant rue Mouffetard., 18 mai 1637; MC/ET/XVIII/250
      Élection de sépulture à Saint-Martin. Legs de sa charge de tambour de la petite écurie du roi à Jean Garant, tambour de la garnison de la Bastille, à la charge de payer 300 livres à son fils Antoine Fontaine.
    - THIÉRY (Jean) + maître maçon, demeurant rue Saint-Victor § Mariage de sa fille Anne avec Louis CRETTÈ, marchand épicier, 18 mai 1637; MC/ET/XVIII/250; VI/C/XL
      contrat de mariage; Thiéry, Jean; Creté, Louis; Thiery, Anne
    - GRENU (Richard) maître savetier, demeurant rue du Bon Puits décédé § Inventaire après le décès de Richard GRENU à la requête de Marie PASSELOIRE, sa veuve, comme tutrice de Berthelin GRENU, âgé de 5 ans, son fils, 18 mai 1637; MC/ET/XVIII/250; 2 folios; VI/C/XXXVII
      inventaire; Grenu, Richard; Passeloire, Marie
    - HUBERT (Pierre) marchand mercier foirin, demeurant rue du Vieux Colombier § Contrat de mariage entre Pierre HUBERT et Marie PASSELOIRE, 18 mai 1637; MC/ET/XVIII/250; VI/C/XXXV
      contrat de mariage; Hubert, Pierre
    - HUBERT (Pierre) faiseur de bas d'estame et laine, demeurant à Aulany en Beauce, logé à Paris rue de la Clef, chez Jean ALAIRE, son beau-père § Marché entre Pierre HUBERT et Mathurin DELACOURT, marchand et maître bonnetier, par la fabrication de bas d'hommes, femmes, enfants en estame et laine fine, 19 mai 1637; MC/ET/XVIII/250; VI/C/XLIIII
      marché; Hubert, Pierre; Delacourt, Mathurin
    - ALLARD (Jean) marchand de vins, demeurant Grande Rue du fbg Saint-Jacques § Inventaire à la requête de Jean ALLARD après le décès de Marie DUDONNET, son épouse et comme héritier de Jacques l'ainé, Jacques le jeune et Philippe, ses enfants décédés; 4 folios; Inventaire de la cave, 20 mai 1637; MC/ET/XVIII/250; VI/C/XLVIII; 4 folios
      inventaire; Allard, Jean; Dudonnet, Marie
    - LALANNE (Jean de) écuyer, premier Serg/t/ du R/t/ des Gardes du roi, demeurant Gde rue du fbg Saint Marcel § Bail par Jean de LALANNE à André DESAIN, maître serrurier, d'une partie de maison dont l'autre partie sera occupée par Nicolas PORANTRU, marchand fruitier, 20 mai 1637; MC/ET/XVIII/250; VI/C/XLVI
      bail; Lalanne, Jean de; Desain, André
    - Contrat de mariage entre Jean ALLART, marchand de vins, demeurant au faubourg Saint-Jacques, et Marguerite COMPAGNON, veuve d'Étienne PORTIER, marchand de vins, demeurant au même faubourg, auquel signe comme témoin de la future épouse Guillaume COMPAGNON, son frère, joueur d'instruments., 21 mai 1637; MC/ET/XVIII/250
      Documents du Minutier central concernant l'histoire de la musique (1600-1650), par Madeleine Jurgens, tome II [études XI à XX, 1900 actes], Paris, Archives nationales, 1974, p. 741 (instrument de recherche imprimé dématérialisé, certaines notices sont plus détaillées dans la version intégrale accessible en ligne par la rubrique 'Autres instruments de recherche', voir contexte dans le Plan d’orientation général - Notaires de Paris, guides thématiques du Minutier).
      Allart, Jean; Compagnon, Marguerite
    - VINCET (Robert) Campagnon de rivière, demeurant rue du Murier § Contrat de mariage de Robert VINCET avec Anne CHIBOUT, 21 mai 1637; MC/ET/XVIII/250; VI/C/LII
      contrat de mariage; Vincet, Robert; Chibout, Anne
    - LORILLIART (Jacques) maître savetier, demeurant rue Montorgueil § Contrat de mariage entre Jacques LORILLIART et Nicole FLEURY, 21 mai 1637; MC/ET/XVIII/250; VI/C/LVI
      contrat de mariage; Lorilliart, Jacques; Fleury, Nicole
    - Inventaire après décès d'Étienne Portier, dressé à la requête de Marguerite Compagnon, sa veuve, en présence de Guillaume Compagnon, maître faiseur d'instruments de musique, demeurant rue Saint-Jacques, subrogé-tuteur d'Étienne et Nicolas Portier, ses neveux., 22 mai 1637; MC/ET/XVIII/250
    - DUFRESNE (Jean) marchand laboureur, demeurant rue de la Clef § Marché entre Jean DUFRESNE Jean DUBOIS et Antoine NOËL, maçons limousins, pour des ouvrages de réfection d'une grange rue d'Orléans., 24 mai 1637; MC/ET/XVIII/250; VI/C/LXX
      marché; Dufresne, Jean; Noël, Antoine; Dubois, Jean
    - CORDIER (Gabriel) § Contrat d'apprentissage de Gabriel CORDIER avec Jean HENAULT, pour 5 ans et sans débours de part ni d'autre., 24 mai 1637; MC/ET/XVIII/250; VI/C/LXVIII
    - DAMILEVILLE (Jacques) dit Laplante valet de chambre du Comte de THILLIÈRES, logé à Paris à l'hôtel d'Estrées, rue des Bacs Enfants § Vente à Jacques DAMILEVILLE de la charge de Sommier de la Chapelle de la Reine par son titulaire, Antoine BRETON, moyennant la somme de 2 100 l.ts., 27 mai 1637; MC/ET/XVIII/250; VI/C/IIII/XX/II
      acte de vente; Damileville, Jacques; Breton, Antoine
    - CHAMELIN (Catherine) veuve de Charles BRETHE, demeurant rue des Bernardins § Vente par Catherine CHAMELIN de terres sises à Bainvilliers à Marie DUPONT, veuve de Jean NOURRY, marchand orfèvre, 27 mai 1637; MC/ET/XVIII/250; VI/C/LXXVI
      acte de vente; Chamelin, Catherine; Dupont, Marie; Nourry, Jean
    - BOURDIN (Jean) conseiller du roi au Siège Prévôtal de Chartres, logé à Paris en l'abbaye Sainte-Geneviève § Transport à Jean BOURDIN par Gabrielle de La PLANCHE, veuve de Thomas de MORELY, 28 mai 1637; MC/ET/XVIII/250; VII/C/XXVI
      cession; Bourdin, Jean
    - LACHAIZE (Pierre de) maître chirurgien, demeurant rue Mouffetard, à l'enseigne de l''Image Saint Pierre' § Bail à Pierre de LACHAIZE de la maison occupée par lui, anciennement 'Le mouton d'Or' par Etienne MARTIN, et moyennant un loyer annuel de 144 LTZ, 28 mai 1637; MC/ET/XVIII/250; VI/C/IIII/XX/X
      bail; Lachaize, Pierre de; Martin, Etienne
    - BOUCHARD (Jean) Conseiller, Notaire, Secrétaire du roi, Maison et Couronne de France et de ses finances § Vente à Jean BOUCHARD d'une maison sise à Toutenay-sous-Bagueux, moyennant 3000 l.ts. et 150 l.ts. de rente, 28 mai 1637; MC/ET/XVIII/250; VI/C/IIII/XX/XII
      acte de vente; Bouchard, Jean
    - LA ROCHEFOUCAULD (François, Cardinal de) et les religieux et profès de l'abbaye Sainte-Geneviève § Vente par François, Cardinal de LA ROCHEFOUCAULD d'une maison sise à Fontenay-sous-Bagneux et expertisée par Germain de LAUNAY, maître maçon et Antoine CASTAN, maître Charpentier, à Jean BOUCHARD, Cons/er/, notaire secrétaire du roi, maison et couronne de France, 28 mai 1637; MC/ET/XVIII/250; VI/C/IIII/XX/XII
      acte de vente; La Rochefoucauld, François, Cardinal de; Castan, Antoine; De Launay, Germain
    - GOHIER (Antoine) maître ès arts en l'Université de Paris, demeurant rue et Montagne Sainte-Geneviève; § Transport par Antoine GOHIER et par Geneviève SOUBRON, son épouse, de 61 LTS 2 sols 2 deniers de rente annuelle, à Louis FEUGÉ, maître libraire-imprimeur et Pierre FEUGÉ, maître cordier, son frère, 30 mai 1637; MC/ET/XVIII/250; VII/C/LVI
      transport de droits; Gohier, Antoine; Feugé, Louis